【裁判字號】    99,易,288
【裁判日期】    990511
【裁判案由】    竊盜
【裁判全文】
臺灣苗栗地方法院刑事判決               99年度易字第288號
公  訴  人  臺灣苗栗地方法院檢察署檢察官
被      告  乙○○
上列被告因竊盜案件，經檢察官提起公訴（99年度偵字第981號）
，本院依簡式審判程序判決如下：
    主  文
乙○○竊盜，累犯，處有期徒刑肆月，如易科罰金，以新台幣壹
仟元折算壹日。又竊盜，累犯，處有期徒刑肆月，如易科罰金，
以新台幣壹仟元折算壹日。應執行有期徒刑柒月，如易科罰金，
以新台幣壹仟元折算壹日。
    犯罪事實及理由
一、犯罪事實：
（一）乙○○曾因竊盜案件，經本院於民國96年12月25日以96年
      度易字第1118號判決，判處有期徒刑9 月並確定，於97年
      8 月23日因縮刑期滿執行完畢（構成累犯）。詎其仍不知
      悔改，復有下列之竊盜犯行：於98年10月28日上午8 時
      許，騎乘車牌號碼BG9-338 號重型機車，途經苗栗縣頭份
      鎮○○路685 巷13號建築工地時，見該處工地無人看管，
      竟意圖為自己不法之所有，徒手竊取由該工地主任甲○○
      保管之電鑽2 支，得手後旋即逃離現場。於同日中午12
      時許，騎乘上揭機車，途經苗栗縣頭份鎮○○街99號隔壁
      之建築工地時，復意圖為自己不法所有，徒手竊取該工地
      內由丙○○所保管打石破碎機1 支，得手後逃逸。乙○○
      隨後於同日下午1 時許，至苗栗縣頭份鎮尖山大橋，將上
      開電鑽2 支及打石破碎機1 支，賣給不知情之流動攤販，
      得款新臺幣2 千元供己花用。嗣丙○○於98年10月31日下
      午6 時45分許，在苗栗縣頭份鎮○○里○○街99號前，發
      現乙○○及所騎乘機車，與其工地監視器錄影畫面竊賊特
      徵相符，遂跟蹤乙○○，於同日下午7 時許，在苗栗縣頭
      份鎮○○路與文化街口，將正在打電話之乙○○攔下並報
      警，苗栗縣警察局頭份分局頭份派出所員警據報後，將乙○○帶回派出所調查，另聽聞乙○○被捕消息之甲○○，
      亦攜帶乙○○行竊工地之監視器錄影畫面，趕來派出所指
      認，至乙○○則向警方全部坦承上情。
（二）案經苗栗縣警察局頭份分局報請台灣苗栗地方法院檢察署
      檢察官偵查起訴。
二、證據名稱：
（一）被告乙○○於警詢時及偵、審中之自白─可以證明被告乙○○全部之犯罪事實
（二）被害人甲○○於警詢時之證述─可以證明被告乙○○行竊
      2支電鑽之事實。
（三）被害人丙○○於警詢時之證述─可以證明被告乙○○行竊
      打石破碎機之事實。
（四）證人徐郁茹於警詢時之證述─可以證明被告乙○○騎乘之
      機車，係案發當日向其胞妹徐郁茹所借騎。
（五）車籍查詢－基本資料詳細畫面1 份─可以證明被告乙○○
      騎乘之機車，車主係林信鐘。
（六）被告乙○○指認現場照片24張─可以證明被告乙○○行竊
      地點，與被害人指證失竊地點相符。
（七）監視器錄影翻拍照片6 張─可以證明被告乙○○行竊當時
      之模樣及所騎乘之機車。
（八）臺灣高等法院被告前案紀錄表、臺灣苗栗地方法院檢察署
      刑案資料查註紀錄表─可以證明被告乙○○構成累犯之事
      實。
三、量刑理由：
    核被告乙○○所為，均係犯刑法第320 條第1 項之竊盜罪。
    查被告乙○○有犯罪事實欄（一）之前科紀錄，有上開前科
    表在卷可按，其於前案有期徒刑執行完畢後5 年內，因故意
    再犯本件有期徒刑以上刑之罪，為累犯，均應依刑法第47條
    第1 項規定，各加重其刑。被告乙○○2 次竊盜犯行，犯意
    各別，時空互異，應分論併罰。爰審酌被告乙○○有多次竊
    盜之前科紀錄，足見其人素行不佳，以其年輕力壯，不思找
    尋正當工作賺錢，反好逸惡勞，一再竊取他人財物，破壞當
    地社會治安，尚未與被害人成立民事和解，理應重罰，惟念
    其犯後均能坦白承認，節省有限之司法資源，及竊得贓物之
    價值尚非昂貴等一切情狀，分別量處如主文所示之刑及諭知
    易科罰金之折算標準，並定其應執行之刑及諭知易科罰金之
    折算標準，以資懲儆。
四、應適用之法條：
（一）刑事訴訟法第273 條之1 第1 項、第299 條第1 項前段、
      第310 條之2、第454條第1項。
（二）刑法第320 條第1 項、第41條第1 項前段、第8 項、第47
      條第1 項、第51條第5 款。
（三）刑法施行法第1條之1。
五、本判決係依刑事訴訟法第310 條之2 、第454 條第1 項製作
    ，依法僅記載當事人欄、主文、犯罪事實、證據名稱以及應
    適用之法條，其中犯罪事實部分，依同法第308 條之修正立
    法理由，亦僅記載犯罪構成要件事實，關於刑罰加重事由（
    含累犯在內）免予記載（法院辦理刑事訴訟案件應行注意事
    項第144 點參照），但仍於主文予以表明，並於應適用之法
    條欄予以引用。如不服本判決，應於判決送達之日起10日內
    ，向本院提起上訴。
本案經檢察官林俊杰到庭執行職務。
中    華    民    國    99    年    5     月    11    日
                  刑事第三庭    法  官  柳章峰
以上正本證明與原本無異。
如不服本判決應於收受判決後10日內向本院提出上訴書狀，並應
應敘述具體理由。其未敘述上訴理由者，應於上訴期間屆滿後20
日內向本院補提理由書( 均須按他造當事人之人數附繕本) 「切
勿逕送上級法院」。告訴人或被害人如對本判決不服者，應具備
理由請求檢察官上訴，其上訴期間之計算係以檢察官收受判決正
本之日期為準。
                                書記官  陳采瑜
中    華    民    國    99    年    5     月    11    日
附記論罪之法條全文：
刑法第320條（普通竊盜罪）
意圖為自己或第三人不法之所有，而竊取他人之動產者，為竊盜
罪，處5年以下有期徒刑、拘役或5百元以下罰金。

司法院資訊處製作；財團法人民間司法改革基金會備份。
